【裁判字號】    91,易,533
【裁判日期】    920210
【裁判案由】    竊盜
【裁判全文】
臺灣宜蘭地方法院刑事判決                          九十一年度易字第五三三號
    公  訴  人  臺灣宜蘭地方法院檢察署檢察官
    被      告  乙○○  男  三.
右列被告因竊盜案件，經檢察官提起公訴（九十一年度偵緝字第一七七號），本院判
決如左：
    主  文
乙○○竊盜，累犯，處有期徒刑陸月，如易科罰金，以參佰元折算壹日。
    事  實
一、乙○○於民國八十六年間，因違反麻醉藥品管理條例案件，經臺灣宜蘭地方法院
    以八十六年度訴字第七號判處有期徒刑六月確定，於八十六年四月二十九日易科
    罰金執行完畢，又因恐嚇案件，經臺灣宜蘭地方法院以九十年度易字第六十五號
    判處有期徒刑三月確定，自九十年四月二十三日起送監執行，並於九十年六月六
    日執行完畢。仍不知悔改，竟意圖為自己不法之所有，於九十一年七月三日凌晨
    四時三十分許，在宜蘭縣頭城鎮○○里○○路四二五號甲○○所負責管理之正豐
    九孔養殖場內，以拾得之網子，竊取該養殖場所養殖之九孔十五斤，並於將該九
    孔置放於網子內上岸，得手後欲擺放於其所騎乘之機車上並離開現場時，為埋伏
    之員警當場查獲，始查知上情。
二、案經宜蘭縣警察局移送臺灣宜蘭地方法院檢察署檢察官偵查起訴。
    理  由
一、訊據被告乙○○對於有於該處抓九孔等情坦承不諱，惟矢口否認其有竊盜之犯意
    ，辯稱：我確實沒有偷，我在排水溝那裡上岸就被查獲，那排水溝平常都有人在
    那裡抓九孔云云。經查，右揭事實，業據被害人甲○○到庭指述：當天是宜蘭警
    備隊是那裡埋伏查獲被告的，我們的養殖場有鐵絲圍網，旁邊有木板橋等語明確
    （本院九十一年十二月三十日訊問筆錄參照），並經證人林世光即現場查獲之員
    警到庭結證稱：我們發現被告正在挖取九孔，當時我們有請被害人甲○○來比對
    九孔，確實是被害人所養殖的，我是看到被告在九孔池那裡，等被告上來後才查
    獲的等語明確（本院九十二年一月二十二日審理筆錄參照），復有贓物認領保管
    單、犯罪工具照片在卷可稽，顯見被告所抓取之九孔確實為正豐養殖場所養殖之
    九孔。且被告於警訊及偵查中均坦認有竊盜之犯行，雖其於本院調查及審理時翻
    異前詞，辯稱不知該九孔為他人所養殖，惟該養殖場既有鐵絲圍網，被告又係穿
    越木板橋後潛入，當可明顯得知該處為他人所管領之地，其內之九孔為他人所養
    殖，且被告所挖取之九孔高達十五斤，數量非少，該九孔並非野生之物至為顯然
    ，故被告辯稱以為係野生之物而撿拾云云，不足採信，本件事證已明，被告竊盜
    犯行堪以認定。
二、核被告乙○○所為，係犯刑法第三百二十條第一項之竊盜罪。被告於將竊得之九
    孔置於網子內，且上岸欲將九孔放置於機車上時，為警查獲，此經證人林世光到
    庭結證明確，則顯見該竊得之九孔以置於被告實力支配之範圍下，其竊盜之犯行
    ，應屬既遂，惟已經檢察官當庭變更起訴法條為竊盜既遂罪，爰不再予變更法條
    ，附此說明。查被告曾因違反麻醉藥品管理條例案件，經臺灣宜蘭地方法院以八
    十六年度訴字第七號判處有期徒刑六月確定，於八十六年四月二十九日易科罰金
    執行完畢，又因恐嚇案件，經臺灣宜蘭地方法院以九十年度易字第六十五號判處
    有期徒刑三月確定，自九十年四月二十三日起送監執行，並於九十年六月六日執
    行完畢，有臺灣高等法院檢察署刑案紀錄簡覆表在卷可按，其於五年之內，再犯
    本件法定本刑為有期徒刑以上之罪，為累犯，依法加重其刑。爰審酌被告以行竊
    方式取得他人財物，供為己用，侵害他人財產法益，且被告犯後否認犯行，及其
    竊得財物價值、動機、素行等一切情狀，量處如主文所示之刑，並諭知易科罰金
    之折算標準。至被告為警查獲當時所扣得之網子一只，被告稱係自路邊拾得非為
    其所有，又無其他積極證據足資認定該網子為被告所有之物，爰不為沒收之諭知
    ，附此說明。
據上論斷，應依刑事訴訟法第二百九十九條第一項前段，刑法第三百二十條第一項、
第四十一條第一項前段、第四十七條，罰金罰鍰提高標準條例第一條前段、第二條，
判決如主文。
本案經檢察官沈念祖到庭執行職務
中        華        民        國    九十二    年    二    月      十    日
                                  臺灣宜蘭地方法院刑事第一庭
                                      審判長法  官    林  明  山
                                            法  官    辜  漢  忠
                                            法  官    鄭  貽  馨
右正本證明與原本無異。
如不服本判決，應於判決送達後十日內向本院提出上訴狀( 應附繕本 )。
                                            書記官    陳  憲  文
中        華        民  國    九十二    年    二    月     十一   日
附錄論罪法條
刑法第三百二十條第一項
 (普通竊盜罪、竊佔罪)
意圖為自己或第三人不法之所有，而竊取他人之動產者，為竊盜罪，處五年以下有期
徒刑、拘役或五百元以下罰金。


司法院資訊處製作；財團法人民間司法改革基金會備份。
